最  高  行  政  法  院  裁  定
                                     100年度裁字第2652號
上  訴  人  山瑞科學有限公司
代  表  人  曹森智
訴訟代理人  羅豐胤  律師
            黃靖閔  律師
被 上訴 人  行政院農業委員會畜產試驗所新竹分所
代  表  人  張菊犁
訴訟代理人  林富華  律師
上列當事人間政府採購法事件，上訴人對於中華民國100年8月10
日臺中高等行政法院99年度訴字第462號判決，提起上訴，本院
裁定如下：
    主  文
上訴駁回。
上訴審訴訟費用由上訴人負擔。
    理  由
一、按對於高等行政法院判決之上訴，非以其違背法令為理由，
    不得為之，行政訴訟法第242條定有明文。依同法第243條第
    1項規定，判決不適用法規或適用不當者，為違背法令；而
    判決有同條第2項所列各款情形之一者，為當然違背法令。
    是當事人對於高等行政法院判決上訴，如依行政訴訟法第24
    3條第1項規定，以高等行政法院判決有不適用法規或適用不
    當為理由時，其上訴狀或理由書應有具體之指摘，並揭示該
    法規之條項或其內容；若係成文法以外之法則，應揭示該法
    則之旨趣；倘為司法院解釋或本院之判例，則應揭示該判解
    之字號或其內容。如以行政訴訟法第243條第2項所列各款情
    形為理由時，其上訴狀或理由書，應揭示合於該條項各款之
    事實。上訴狀或理由書如未依此項方法表明，或其所表明者
    與上開法條規定不合時，即難認為已對高等行政法院判決之
    違背法令有具體之指摘，其上訴自難認為合法。
二、本件上訴人參與被上訴人所辦理「乳牛舍環境無線監控系統
    乙組」採購案（下稱系爭採購案），因不服被上訴人於民國
    99年1月15日以畜試竹總字第0992430124號函通知其有政府
    採購法第101條第1項第8款、第10款及第12款（函文誤植為
    第9款）規定之情事，將刊登政府採購公報，乃向被上訴人
    提出異議，復不服被上訴人99年1月25日畜試竹總字第09924
    30178號函異議處理結果，向行政院公共工程委員會提起申
    訴，經審議判斷駁回其申訴，提起本件行政訴訟，復經原審
    法院以99年度訴字第462號判決(下稱原判決)駁回其訴，乃
    提起本件上訴，主張：系爭採購案係因被上訴人未能完全配
    合，致無法完成驗收，原審對有利於上訴人之事證未詳加審
    酌採納，片面認定無法完成驗收係可歸責於上訴人之事由，
    有違證據法則云云。上訴意旨雖以原判決違背法令為由，惟
    核其上訴理由，係就原審取捨證據、認定事實之職權行使，
    指摘其為不當，並就原審已論斷者，泛言其未論斷，而非具
    體表明合於不適用法規、適用法規不當、或行政訴訟法第24
    3條第2項所列各款之情形，難認對該判決之如何違背法令已
    有具體之指摘。依首開規定及說明，應認其上訴為不合法。
三、據上論結，本件上訴為不合法。依行政訴訟法第249條第1項
    前段、第104條、民事訴訟法第95條、第78條，裁定如主文
    。
中    華    民    國    100   年    11    月    3     日
                    最高行政法院第五庭
                        審判長法官  黃  合  文
                              法官  鄭  忠  仁
                              法官  劉  介  中
                              法官  帥  嘉  寶
                              法官  陳  鴻  斌

以  上  正  本  證  明  與  原  本  無  異
中    華    民    國    100   年    11    月    3     日
                              書記官  王  福  瀛